臺灣臺南地方法院臺南簡易庭民事判決
110年度南簡字第190號
原      告  林建辰  

訴訟代理人  吳玉英律師
被      告  楊絜涵  

            林清朋  

上列當事人間請求侵權行為損害賠償事件，經本院於民國110年4
月22日言詞辯論終結，判決如下：
    主      文
一、被告等應連帶給付原告新臺幣350,000元，及自民國110年1
    月4日起至清償日止，按週年利率百分之5計算之利息。
二、原告其餘之訴駁回。
三、訴訟費用由被告等連帶負擔新臺幣3,780元，原告負擔新臺
    幣1,620元。
四、本判決原告勝訴部分得假執行。但被告以新臺幣350,000元
    為原告預供擔保後，得免為假執行。
五、原告其餘假執行之聲請駁回。
    事實及理由
一、被告均經合法通知，無正當理由，未於言詞辯論期日到場，
    核無民事訴訟法第386條所列各款情形，爰依原告之聲請，
    由其一造辯論而為判決。
二、原告起訴主張：
　㈠緣原告甲○○與被告丙○○前於民國（下同）OOO年O月OO日結婚
    ，嗣被告丙○○於OOO年O月間對被告提起離婚等訴訟，兩造於
    OOO年OO月O日經法院調解離婚。嗣原告於OOO年O月間收受被
    告丙○○對原告甲○○提出否認子女事件之起訴狀，原告甚覺莫
    名，詳閱起訴狀後約略得知被告丙○○於與原告離婚後不久即
    產下一非自原告受胎之女，因該女被推定為原告之婚生女，
    被告丙○○無法登記父親為生父即另一被告乙○○，被告丙○○不
    得已只能對原告提起否認子女訴訟，惟被告丙○○提出之訴訟
    因有當事人不適格之情，經本院以OOO年度Ｏ字第OO號駁回確
    定。
  ㈡嗣原告再於OOO年OO月間收到以林ＯＯ為聲請人，被告丙○○兼法
    定代理人之請求否認子女事件之聲請狀，原告因此確認被告
    丙○○有於OOO年O月OO日足月（懷孕週數滿38周又4天）產下
    林ＯＯ，依民法第1062條第1項之規定，推算被告丙○○之受胎
    期間係從子女出生日即OOO年O月OO日回溯第181日起至302日
    起，足認被告丙○○之受胎期間約為OOO年O月OO日至同年OO月
    OO日，因被告丙○○係懷孕週數滿38周又4天始產下訴外人林Ｏ
    Ｏ，故被告丙○○之受胎期間係在原告與被告丙○○婚姻關係存
    續期間（OOO年O月OO日至OOO年OO月O日），要無疑義。
　㈢本件被告丙○○與原告係於OOO年OO月O日始經法院調解離婚，
    顯見被告丙○○在與原告婚姻關係存續，不僅未致力於共同生
    活之圓滿安全及幸福之維護，更違背婚姻之忠誠與另一被告
    乙○○通姦，而另一被告乙○○明知被告丙○○當時為有夫之婦，
    仍與丙○○相姦，被告丙○○因此懷胎受孕，且被告丙○○更隱匿
    婚外情一事並大言不慚對原告提起離婚訴訟，故被告乙○○明
    知而共同破壞原告與被告丙○○婚姻生活之圓滿，情節實屬重
    大。
　㈣綜上，被告二人發生性行為時，原告與被告丙○○婚姻存續中
    ，被告丙○○則於OOO年O月OO日產下一女林ＯＯ，則被告丙○○與
    乙○○於發生性行為之時，已令被告丙○○違反婚姻契約之義務
    ，被告二人確有通姦、相姦行為，因此被告二人上開之故意
    行為，均足以動搖配偶應互相協力保持其共同生活之圓滿安
    全及幸福，互守誠實義務而建立之感情上確信與歸屬，被告
    二人業已侵害原告基於婚姻契約所生夫妻共同生活之圓滿安
    全及幸福之身分法益，原告原可期待與配偶家庭生活圓滿和
    諧、幸福美滿，詎遭被告二人無端破壞，導致其婚姻關係發
    生難以回復之損害，且被告丙○○前在本院調解離婚時，明知
    已與被告乙○○發生性行為違背婚姻忠誠義務，仍要求原告需
    給付精神慰撫金新台幣（下同）20萬元，原告基於補償其替
    原告生育子女林ＯＯ而應允，現原告得知反遭被告二人背叛，
    被告二人行為甚為惡劣，足令原告飽受身心煎熬，痛苦不堪
    ，自無疑義，故原告依共同侵權行為之法律關係，爰請求被
    告應連帶賠償原告精神慰撫金500,000元等語。並聲明：⒈被
    告等應連帶給付原告500,000元，及自起訴狀繕本送達翌日
    起至清償日止，按週年利率百分之5計算之利息。⒉願供擔保
    ，請准宣告假執行。
三、被告均未於言詞辯論期日到場，亦未提出書狀作何聲明或陳
    述。
四、本院得心證之理由：
  ㈠按因故意過失不法侵害他人權利者，負損害賠償之責任；故
    意以背於善良風俗之方法，加損害於他人者亦同，民法第18
    4條第1項定有明文。數人共同不法侵害他人之權利者，連帶
    負損害賠償責任，同法第185條第1項亦有明文。又不法侵害
    他人之身體、健康、名譽、自由、信用、隱私、貞操，或不
    法侵害其他人格法益而情節重大者，被害人雖非財產上之損
    害，亦得請求賠償相當之金額，其名譽被侵害者，並得請求
    回復名譽之適當處分；且此於不法侵害他人基於父、母、子
    女或配偶關係之身分法益而情節重大者準用之，民法第195
    條第1項、第3項規定甚明。再按婚姻係以夫妻之共同生活為
    其目的，配偶應互相保持其共同生活之圓滿安全及幸福，而
    夫妻互守誠實，乃為確保其共同生活之圓滿安全及幸福之必
    要條件，配偶之一方行為不誠實，破壞共同生活之圓滿安全
    及幸福者，即為違反婚姻契約之義務而侵害他方基於配偶關
    係之身分法益且情節重大。是以有配偶之人與他人之交往，
    或明知為他人配偶卻故與之交往，其互動方式依一般社會通
    念，如已逾越普通朋友間一般社交行為，並足動搖婚姻關係
    所重應協力保持共同生活圓滿安全幸福之忠實目的時，難認
    並無以違背善良風俗之方法，加損害於他人之故意。亦即倘
    配偶之一方行為不誠實與他人發生足以破壞夫妻共同生活之
    圓滿安全及幸福之行為者，則該第三人與不誠實之配偶即為
    侵害配偶身分法益之共同侵權行為人，應負連帶賠償責任。
　㈡原告主張之前開事實，業據其提出戶籍謄本、本院OOO年度ＯＯ
    Ｏ字第OOO號調解筆錄、OOO年度Ｏ字第OO號判決、OOO年度ＯＯＯ
    字第OO號裁定、被告丙○○之女林ＯＯ之出生證明書、DNA檢驗
    報告等件為證，並經本院依職權調取上開卷宗核閱無誤。而
    被告二人經合法通知，未曾到庭爭執，復未提出準備書狀作
    何聲明或陳述，又本院檢視原告提出之DNA檢驗報告內容，
    內載「送檢註明為乙○○與丙○○之女之檢體，其相對應之各DN
    A型別均無不符，故不排除一親等直系親緣關係之機率為99.
    00000000％。」等語，又檢視丙○○之女林ＯＯ之出生證明書上
    載其出生日期為OOO年O月OO日，懷孕周數滿38週4天，回推
    受胎期間確於原告與被告丙○○於108年12月6日離婚前，足認
    被告丙○○確有於婚姻關係存續期間與被告乙○○通姦之事實。
　㈢復按不法侵害他人之人格權，被害人受有非財產上損害，請
    求加害人賠償相當金額之慰撫金時，法院對於慰撫金之量定
    ，應斟酌實際加害情形、所造成之影響、被害人所受精神上
    痛苦之程度、雙方之身分、地位、經濟狀況及其他各種情形
    ，以核定相當之數額，此有最高法院47年台上字第1221號、
    51年台上字第223號及76年台上字第1908號判例意旨可供參
    照。又身分法益與人格法益同屬非財產法益，上開最高法院
    有關人格法益受侵害而酌定慰撫金之標準，自得為本件衡量
    因身分法益受侵害所受之損害，其賠償數額究竟若干為適當
    之參考。爰審酌原告與被告丙○○於OOO年O月OO日結婚，婚後
    育有一子林ＯＯ，雙方因感情不睦而於OOO年OO月O日經法院調
    解離婚，原告於ＯＯＯＯ廠擔任廠長一職，月入約4萬多元；被
    告丙○○現年OO歲，ＯＯ肄業，108年度收入約18萬元，名下無
    財產；被告乙○○現年OO歲，ＯＯ肄業，108年度查無收入，名
    下有汽車一部等情，業據原告提出在職證明、薪資袋影本為
    證，並有本院依職權調取之被告二人之稅務電子閘門財產所
    得調件明細表可參。又被告丙○○前在本院調解離婚時，明知
    已與被告乙○○發生性行為違背婚姻忠誠義務，仍要求原告需
    給付精神慰撫金20萬元，此有本院OOO年度ＯＯＯ字第OOO號調
    解筆錄內容可稽。從而，本院審酌被告2人破壞原告之婚姻
    關係及家庭生活之互信，以及被告丙○○隱瞞原告通姦事實，
    於調解離婚時竟然還向原告請求精神慰撫金20萬元等情節，
    暨參酌兩造之身分、地位及經濟狀況等一切情事，認為原告
    請求被告等連帶賠償精神慰撫金500,000元，尚屬過高，本
    院認應以350,000元為適當，逾此部分之請求，應予駁回。
　㈣末按給付無確定期限者，債務人於債權人得請求給付時，經
    其催告而未為給付，自受催告時起，負遲延責任；其經債權
    人起訴而送達訴狀，或依督促程序送達支付命令，或為其他
    相類之行為，與催告有同一之效力；遲延之債務以支付金錢
    為標的者，債權人得請求依法定利率計算之遲延利息；而應
    付利息之債務，其利率未經約定，亦無法律可據者，週年利
    率為百分之5，民法第229條第2項、第233條第1項及第203條
    分別定有明文。原告請求被告等連帶給付之前開金額，係屬
    給付未有確定期限之金錢債權，其請求自起訴狀繕本送達被
    告之翌日即自110年1月4日起（起訴書均係於109年12月25日
    寄存送達於被告二人戶籍地轄區內之開元派出所，見調解卷
    第41、43頁之送達證書），均至清償日止，按年息百分之5
    計算之遲延利息，亦屬有據。
五、綜上所述，原告本於侵權行為損害賠償之法律關係，請求被
    告等應連帶給付350,000元，及自起訴狀送達翌日即110年1
    月4日起至清償日止，按週年利率百分之5計算之利息，應予
    准許；逾此範圍之請求，即屬無據，應予駁回。
六、末按各當事人一部勝訴、一部敗訴者，其訴訟費用，由法院
    酌量情形，命兩造以比例分擔或命一造負擔，或命兩造各自
    負擔其支出之訴訟費用，民事訴訟法第79條、第87條第1項
    分別定有明文。爰斟酌兩造勝敗之情形，確定訴訟費用之負
    擔如主文第3項所示。
七、本判決原告勝訴部分係就民事訴訟法第427條第1項所定適用
    簡易程序所為被告敗訴之判決，依同法第389條第1項第3款
    之規定，應依職權宣告假執行，原告聲請願供擔保宣告假執
    行，即無必要；併依同法第392條第2項規定，依職權宣告被
    告如預供擔保後，得免為假執行。至原告敗訴部分，其假執
    行之聲請已失所附麗，應予駁回。
八、據上論結，本件原告之訴為一部有理由，一部無理由，依民
    事訴訟法第385條第1項前段、第436條第2項、第79條、第38
    9條第1項第3款、第392條第2項，判決如主文。
中　　華　　民　　國　　110 　年　　 5　　月　　6　　日
                    臺南簡易庭    法　官  侯明正
以上正本係照原本作成。
如不服本判決，應於判決送達後20日內，向本院提出上訴狀並表
明上訴理由，如於本判決宣示後送達前提起上訴者，應於判決送
達後20日內補提上訴理由書（須附繕本）。
中　　華　　民　　國　　110 　年　　 5　　月　　6　　日
                                  書記官  陳世明